臺灣高等法院高雄分院刑事判決　　　　　　　　　　九十年度上易字第一六一一號
　　上　訴　人　臺灣屏東地方法院檢察署檢察官
　　被　　　告　丁○○
　　被　　　告　甲○○
右上訴人因被告等竊盜案件，不服臺灣屏東地方法院八十九年度訴字第六八０號中華
民國九十年五月八日第一審判決（起訴案號：臺灣屏東地方法院檢察署八十九年度偵
字第五七二二號），提起上訴，本院判決如左：
    主  文
上訴駁回。
    理  由
一、公訴意旨略以：被告丁○○、甲○○意圖為自己不法之所有，於附表編號一、二
    所列時地，與林永茂（業經臺灣屏東地方法院判處罪刑確定在案）共同基於意圖
    為自己不法所有之概括犯意連絡，竊取如附表編號一、二所示之物，因認被告丁
    ○○、甲○○涉犯刑法第三百二十一條第一項之加重竊盜罪嫌。
二、本件公訴人指被告二人有前開罪嫌，係以林永茂之指述及林永茂與甲○○係屬姐
    弟應無誣攀之理無其論據。惟犯罪事實應依證據認定之，無證據不得推定其犯罪
    事實；又不能證明被告犯罪者，應諭知無罪之判決，刑事訴訟法第一百五十四條
    、第三百零一條第一項分別定有明文。又認定不利於被告之事實，須依積極證據
    ，苟積極證據不足為不利於被告事實之認定時，即應為有利於被告之認定，更不
    必有何有利之證據（最高法院三十年上字第八一六號判例參照）。次按共同被告
    不利於己之陳述，固得採為其他共同被告犯罪之證據，惟此項不利之陳述，須無
    瑕疵可指，而就其他方面調查，又與事實相符，始得採為其他共同被告犯罪事實
    之認定（最高法院四十六年度台上字第四一九號判例）。
三、被告甲○○於本院調查時堅決否認有上揭犯行，辯稱：伊雖在八十九年九月間曾
    與丁○○至林永茂大同北路住處，惟未與林永茂犯案；被告丁○○則經合法傳喚
    未到庭。經查：
(一)、林永茂在警訊中固曾供稱：丁○○及甲○○有與其共犯附表編號一、二所示之竊
    盜行為，但在偵查中則改稱：丁○○及甲○○僅有參與附表編號二所示部分，但
    於原審及本院審理中則又稱：其所犯之竊盜案件均係其單獨所為，與丁○○及甲
    ○○無關，其在警訊中所以會供稱丁○○及甲○○有參與，係因警員說附表之竊
    盜案不可能一個人做得出來，所以才供稱丁○○與甲○○二人有參與，但實係伊
    係一人獨自犯案等語。足見證人林永茂供述前後反覆，能否採信，已非無疑。
(二)、又林永茂行竊附表編號一、二所示之財物，係居住於屏東縣屏東市○○○路一二
    五號七樓之三，此業經其陳明在卷，而被害人乙○○也是居住同一地址（與林永
    茂分租同一房屋），另外，被害人丙○○則居住在同號七樓之四，可見林永茂與
    該二名被害人均鄰近，有其地緣關係存在，而被告二人則未居住在上述地點；再
    者，被害人所失竊之物或為現金或為證件，並非笨重而須多人共同協力始能搬取
    之物品，則林永茂是否有夥同被告二人共同竊取必要，亦非無疑。何況，本件並
    未在被告二人處取出與本件竊案有關之贓物。因此，林永茂供述既有瑕疵，且與
    事實未必相符，縱其所稱甲○○、丁○○未曾至上揭大同路住處找伊，與甲○○
    供述曾去找林永茂一次部分不符，亦難據此且因其與甲○○間有姐弟關係而認定
    被告二人有竊盜犯行。此外，復查無其他積極證據足資證明被告甲○○、丁○○
    有公訴人所指之加重竊盜犯行，揆諸首揭說明，自無從僅依林永茂之瑕疵陳述在
    別無其他證據下即為被告甲○○、丁○○不利之認定，因認被告甲○○、丁○○
    犯罪尚屬不能證明，自應為其無罪之諭知。因此，原審以不能證明被告犯罪而諭
    知無罪之判決，核無不合，檢察官提起上訴，其意旨仍執前詞，為無理由，應予
    駁回。
四、被告甲○○、丁○○卿經合法傳喚無正當理由不到庭，爰不待其陳述逕行判決。
據上論結，應依刑事訴訟法第三百六十八條、第三百七十一條，判決如主文。
本案經檢察官王登榮到庭執行職務。
中      華      民      國    九十一    年      一      月      二十二  日
                              臺灣高等法院高雄分院刑事第一庭
                                  審判長法官  王光照
                                        法官  黃壽燕
                                        法官  黃仁松
右正本證明與原本無異。
不得上訴。
                                      書記官  呂明燕
中    華    民    國     九十一     年       一       月    二十四    日
  附表：
┌──┬───┬────┬────┬────┬───┬────┬────┐
│編號│被告  │犯罪時間│犯罪地點│犯罪方法│被害人│被害物品│備  註  │
│    │      │        │        │        │姓名  │        │        │
├──┼───┼────┼────┼────┼───┼────┼────┤
│一  │林永茂│八十九年│屏東巿大│以爬氣窗│乙○○│新台幣三│        │
│    │      │九月六日│同北路一│方式進入│      │千元    │        │
│    │      │下午六時│百廿五號│被害人住│      │        │        │
│    │      │        │七樓之三│宅      │      │        │        │
│    │      │        │        │        │      │        │        │
├──┼───┼────┼────┼────┼───┼────┼────┤
│二  │林永茂│八十九年│同右    │同右    │丙○○│新台幣三│        │
│    │      │九月十八│        │        │      │千元、身│        │
│    │      │日上午三│        │        │      │分證及其│        │
│    │      │時許夜間│        │        │      │他證件  │        │
└──┴───┴────┴────┴────┴───┴────┴────┘
                                                                        Ｆ
